---
title: "Problemas del método del gradiente conjugado   \n para resolver sistemas lineales."
author: ""
date: ""
output:
  pdf_document: default
              
  html_document: default
---

\newcommand{\m}[1]{\mathbf{#1}}
\newcommand{\s}[2]{\mathbf{#1}^{(#2)}}
\newcommand{\pe}[2]{#1^\top #2}

```{r,echo=FALSE}
write_matex2 <- function(x) {
  begin <- "\\begin{bmatrix}"
  end <- "\\end{bmatrix}"
  X <-
    apply(x, 1, function(x) {
      paste(
        paste(x, collapse = "&"),
        "\\\\"
      )
    })
  paste(c(begin, X, end), collapse = "")
}
write_matex3 <- function(x) {
  begin <- "\\begin{vmatrix}"
  end <- "\\end{vmatrix}"
  X <-
    apply(x, 1, function(x) {
      paste(
        paste(x, collapse = "&"),
        "\\\\"
      )
    })
  paste(c(begin, X, end), collapse = "")
}
options(scipen=999)
signe = function(x,texte){
  y=ifelse(x>0 && x==1,paste("+",texte),ifelse(x>0,paste(paste0("+",x),texte),ifelse(x<0 && x==-1,paste("-",texte),ifelse(x<0,paste(paste0("-",abs(x)),texte),""))))
  return(y)
}
signe.frac = function(num,denom,texte){
  y=ifelse(num>0,paste(paste0("+\\frac{",num,"}{",denom,"}"),texte),ifelse(num<0,paste(paste0("-\\frac{",abs(num),"}{",denom,"}"),texte),""))
  return(y)
}

signe0 = function(x,texte){
  y=ifelse(x>0 && x==1,texte,ifelse(x>0,paste0(x,texte),ifelse(x<0 && x==-1,paste("-",texte),ifelse(x<0,paste(paste0("-",abs(x)),texte),""))))
  return(y)
}

signe0.frac = function(num,denom,texte){
  y=ifelse(num>0,paste(paste0("\\frac{",num,"}{",denom,"}"),texte),ifelse(num<0,paste(paste0("-\\frac{",abs(num),"}{",denom,"}"),texte),""))
  return(y)
}
```


```{r,echo=F}
AA=rbind(c("1","\\frac{1}{2}","\\frac{1}{3}","\\frac{5}{6}"),
         c("\\frac{1}{2}","\\frac{1}{3}","\\frac{1}{4}","\\frac{5}{12}"),
         c("\\frac{1}{3}","\\frac{1}{4}","\\frac{1}{5}","\\frac{17}{60}"))
```
(@) Haz un programa que, dado un sistema lineal, lo resuelva usando el método del gradiente conjugado y aplicarlo al siguiente sistema de ecuaciones con $3$ ecuaciones y $3$ incógnitas:

\begin{align*}
x_1 +`r AA[1,2]`x_2+`r AA[1,3]`x_3  & =  `r AA[1,4]`,\\
`r AA[2,1]`x_1 +`r AA[2,2]`x_2+`r AA[2,3]`x_3  & =  `r AA[2,4]`,\\
`r AA[3,1]`x_1 +`r AA[3,2]`x_2+`r AA[3,3]`x_3  & =  `r AA[3,4]`.
\end{align*}


```{r,echo=F}
A=matrix(c(4,-1,0,0,-1,4,-1,0,0,-1,4,-1,0,0,-1,4),4,4)
b=c(1:9,0:6)
```

(@) Consideremos el sistema siguiente de ecuaciones $\m{A}\m{x}=\m{b}$ de $16$ ecuaciones con $16$ incógnitas, donde:
$$
\m{A}=\begin{bmatrix}\m{A}_1 & -\m{Id} & \m{0} & \m{0}\\
-\m{Id} & \m{A}_1 & -\m{Id} & \m{0}\\
\m{0} & -\m{Id} & \m{A}_1 & -\m{Id} \\
\m{0} & \m{0} & -\m{Id} & \m{A}_1 
\end{bmatrix},\quad \m{A}_1 = `r write_matex2(A)`,\quad \m{b}=`r write_matex2(as.matrix(b))`.
$$
Usar el programa del ejercicio anterior para resolver el sistema anterior usando el método de gradiente conjugado.