---
title: "Problemas del método de la potencia   \n para hallar valores y vectores propios."
author: ""
date: ""
output:
  pdf_document: default
              
  html_document: default
---

\newcommand{\m}[1]{\mathbf{#1}}
\newcommand{\s}[2]{\mathbf{#1}^{(#2)}}
\newcommand{\pe}[2]{#1^\top #2}

```{r,echo=FALSE}
write_matex2 <- function(x) {
  begin <- "\\begin{bmatrix}"
  end <- "\\end{bmatrix}"
  X <-
    apply(x, 1, function(x) {
      paste(
        paste(x, collapse = "&"),
        "\\\\"
      )
    })
  paste(c(begin, X, end), collapse = "")
}
write_matex3 <- function(x) {
  begin <- "\\begin{vmatrix}"
  end <- "\\end{vmatrix}"
  X <-
    apply(x, 1, function(x) {
      paste(
        paste(x, collapse = "&"),
        "\\\\"
      )
    })
  paste(c(begin, X, end), collapse = "")
}
options(scipen=999)
signe = function(x,texte){
  y=ifelse(x>0 && x==1,paste("+",texte),ifelse(x>0,paste(paste0("+",x),texte),ifelse(x<0 && x==-1,paste("-",texte),ifelse(x<0,paste(paste0("-",abs(x)),texte),""))))
  return(y)
}
signe.frac = function(num,denom,texte){
  y=ifelse(num>0,paste(paste0("+\\frac{",num,"}{",denom,"}"),texte),ifelse(num<0,paste(paste0("-\\frac{",abs(num),"}{",denom,"}"),texte),""))
  return(y)
}

signe0 = function(x,texte){
  y=ifelse(x>0 && x==1,texte,ifelse(x>0,paste0(x,texte),ifelse(x<0 && x==-1,paste("-",texte),ifelse(x<0,paste(paste0("-",abs(x)),texte),""))))
  return(y)
}

signe0.frac = function(num,denom,texte){
  y=ifelse(num>0,paste(paste0("\\frac{",num,"}{",denom,"}"),texte),ifelse(num<0,paste(paste0("-\\frac{",abs(num),"}{",denom,"}"),texte),""))
  return(y)
}
```


```{r,echo=F}
A=matrix(c(1,-1,0,-2,4,-2,0,-1,2),3,3,byrow=T)
x0=c(-1,2,1)
A2=matrix(c(4,1,1,1,1,3,-1,1,1,-1,2,0,1,1,0,2),4,4)
x02=c(1,-2,0,3)
```

(@) Hacer un programa que, dada una matriz cuadrada $\m{A}$ halle una aproximación del valor propio de máximo módulo junto con un vector propio con una tolerancia $\epsilon$ y un valor inicial $\s{x}{0}$. Aplicar el método de la potencia para hallar el valor propio de módulo máximo junto con un vector propio correspondiente a la matriz $\m{A}=`r write_matex2(A)`$ usando como valor inicial $\s{x}{0}=`r write_matex2(as.matrix(x0))`$ con una tolerancia de $0.0001$.

(@)  Hacer un programa que, dada una matriz cuadrada simétrica $\m{A}$ halle una aproximación del valor propio de máximo módulo junto con un vector propio con una tolerancia $\epsilon$ y un valor inicial $\s{x}{0}$. Aplicar el programa anterior para hallar valor propio de módulo máximo junto con un vector propio correspondiente a la matriz $\m{A}=`r write_matex2(A2)`$ usando como valor inicial $\s{x}{0}=`r write_matex2(as.matrix(x02))`$ con una tolerancia de $0.0001$.

(@) Hacer un programa que dada una matriz $\m{A}$, un valor inicial $\s{x}{0}$, una tolerancia $\epsilon$ y un valor $a$, halle el valor propio de la matriz $\m{A}$ más cercano a $a$ junto con un vector propio asociado. Usar el programa anterior para hallar el valor propio más cercano a $2$ para las matrices de los dos primeros problemas con una tolerancia de $0.0001$ y $\s{x}{0}=\m{0}$.

(@) Hacer un programa que, dada una matriz cuadrada $\m{A}$, el valor propio de módulo máximo $\lambda_1$ junto con un vector propio $\s{v}{1}$, halle todos los demás valores y vectores propios de la matriz usando el método de la deflación de Wielandt completo. Usar dicho programa para hallar todos los valores y vectores propios de las matrices de los dos primeros problemas.

(@) **Deflación de Hotelling**. Sea $\m{A}$ una matriz simétrica con valor propio de módulo máximo $\lambda_1$ y con vector propio asociado $\s{v}{1}$. Sean $\lambda_2,\ldots,\lambda_n$ con $|\lambda_2|\geq \cdots \geq |\lambda_n|$ los otros valores propios con vectores propios asociados $\s{v}{1},\ldots,\s{v}{n}$. Demostrar que la matriz $\m{B}=\m{A}-\frac{\lambda_1}{\pe{(\s{v}{1})}{\s{v}{1}}}\s{v}{1}(\s{v}{1})^\top$ tiene como valores propios $0,\lambda_2,\ldots,\lambda_n$ con vectores propios asociados $\s{v}{1},\s{v}{2},\ldots,\s{v}{n}$. Hacer un programa que aplique dicho método y usarlo para hallar el valor propio $\lambda_2$ junto con el vector propio $\s{v}{2}$ a la matriz del problema 2.
Hallar los demás valores propios y vectores propios asociados.