---
title: "Problemas de descomposición en valores singulares."
author: ""
date: ""
output:
  pdf_document: default
              
  html_document: default
---

\newcommand{\m}[1]{\mathbf{#1}}
\newcommand{\s}[2]{\mathbf{#1}^{(#2)}}
\newcommand{\pe}[2]{#1^\top #2}

```{r,echo=FALSE}
write_matex2 <- function(x) {
  begin <- "\\begin{bmatrix}"
  end <- "\\end{bmatrix}"
  X <-
    apply(x, 1, function(x) {
      paste(
        paste(x, collapse = "&"),
        "\\\\"
      )
    })
  paste(c(begin, X, end), collapse = "")
}
write_matex3 <- function(x) {
  begin <- "\\begin{vmatrix}"
  end <- "\\end{vmatrix}"
  X <-
    apply(x, 1, function(x) {
      paste(
        paste(x, collapse = "&"),
        "\\\\"
      )
    })
  paste(c(begin, X, end), collapse = "")
}
options(scipen=999)
signe = function(x,texte){
  y=ifelse(x>0 && x==1,paste("+",texte),ifelse(x>0,paste(paste0("+",x),texte),ifelse(x<0 && x==-1,paste("-",texte),ifelse(x<0,paste(paste0("-",abs(x)),texte),""))))
  return(y)
}
signe.frac = function(num,denom,texte){
  y=ifelse(num>0,paste(paste0("+\\frac{",num,"}{",denom,"}"),texte),ifelse(num<0,paste(paste0("-\\frac{",abs(num),"}{",denom,"}"),texte),""))
  return(y)
}

signe0 = function(x,texte){
  y=ifelse(x>0 && x==1,texte,ifelse(x>0,paste0(x,texte),ifelse(x<0 && x==-1,paste("-",texte),ifelse(x<0,paste(paste0("-",abs(x)),texte),""))))
  return(y)
}

signe0.frac = function(num,denom,texte){
  y=ifelse(num>0,paste(paste0("\\frac{",num,"}{",denom,"}"),texte),ifelse(num<0,paste(paste0("-\\frac{",abs(num),"}{",denom,"}"),texte),""))
  return(y)
}
```

```{r,echo=FALSE}
A=matrix(c(1,1,0,0,1,2,-1,0,0,-1,3,1,0,0,1,5),4,4,byrow=T)
A2=rbind(c("1-2\\alpha","\\alpha",0,0,"\\ldots",0),
            c("\\alpha","1-2\\alpha","\\alpha",0,"\\ldots",0),
            c(0,"\\alpha","1-2\\alpha","\\alpha","\\ldots",0),
            c("\\vdots","\\vdots","\\vdots","\\ddots","\\vdots","\\vdots"),
            c(0,"\\ldots",0,"\\alpha","1-2\\alpha","\\alpha"),
            c(0,"\\ldots","\\ldots",0,"\\alpha","1-2\\alpha"))
```

```{r,echo=FALSE}
A=matrix(c(1,1,0,-1,0,1,0,1,-1,1,1,1),nrow=4)
```

(@) Haz un programa que, dada un matriz $\m{A}$ de dimensiones $m\times n$, halle la descomposición SVD o en valores singulares de la matriz y aplicarlo a la matriz $\m{A}=`r write_matex2(A)`$.

(@) Sea $\m{A}$ una matriz $m\times n$. Demostrar que el rango de la matriz $\m{A}$ es el mismo que el rango de la matriz $\m{A}^\top$.

(@) Demostrar que $\mathrm{dim}(\mathrm{Ker}(\m{A}))=\mathrm{dim}(\mathrm{Ker}(\m{A}^\top))$ si, y sólo si, la matriz $\m{A}$ es cuadrada.

(@) Sea $\m{A}=\m{U}\m{D}\m{V}^\top$ la descomposición en valores singulares de una matriz $\m{A}$. Hallar justificadamente la descomposición en valores singulares de $\m{A}^\top$.

(@) Sea $\m{A}$ una matriz $m\times n$ con descomposición en valores singulares $\m{A}=\m{U}\m{D}\m{V}^\top$. Demostrar que los rangos de las matrices $\m{A}$ y $\m{D}$ son el mismo.

(@) Sea $\m{A}$ una matriz cuadrada $n\times n$ con descomposición en valores singulares $\m{A}=\m{U}\m{D}\m{V}^\top$. 
    a) Demostrar que la matriz $\m{A}$ tiene inversa $\m{A}^{-1}$ si, y sólo si, existe $\m{D}^{-1}$.
    a) Hallar la descomposición en valores singulares de $\m{A}^{-1}$ si estamos en el caso del apartado anterior.